---
title: "Tarea 1 Ejercicios"
author: "José Luis Jurado Ortiz"
date: "13/9/2021"
output: html_document
---

```{r setup, include=FALSE}
knitr::opts_chunk$set(echo = TRUE)
```

# Ejercicio 1

Análisis exploratorio de un conjunto de datos y operaciones con dplyr.


## Ejercicio 1.1 y 1.2
```{r}
library(dplyr)

chlstrl <- read.csv(url("https://gist.githubusercontent.com/fsansegundo/ee991e53e1a571dd34034c42b5516eae/raw/2206455b5772e90c5a2a24a3f42a84408fd1d1c5/cholesterol.csv"))
head(chlstrl)
```


## Ejercicio 1.3
Pregunta. Cuántas observaciones contiene?
```{r}
dim(chlstrl)
```
Respuesta. Tiene 403 observaciones y 7 columnas



Pregunta. Cuáles son las variables y de qué tipos?

Respuesta.
```{r}
summary.default(chlstrl)
```

## Ejercicio 1.4
Pregunta. Asegúrate de comprobar si hay datos ausentes y localízalos en la tabla.
```{r}
(nan_values = which(is.na(chlstrl)))
variable_categorica = chlstrl[3]
```

Respuesta. índices: 28 1273 1296 1405 1441 1527 1774 2352 2409 2755 2812


## Ejercicio 1.5
El análisis exploratorio (numérico y gráfico) debe cubrir todos los tipos de variable de la tabla. Es
decir, que al menos debes estudiar una variable por cada tipo de variable presente en la tabla. El
análisis debe contener, al menos:

– Para las variables cuantittativas (continuas o discretas).
  Resumen numérico básico.
  Gráficas (las adecuadas, a ser posible más de un tipo de gráfico).

– Variables categóricas (factores).
  Tablas de frecuencia (absolutas y relativas).
  Gráficas (diagrama de barras).
```{r}
library(ggplot2)
cortes = seq(min(chlstrl$height,na.rm = TRUE),max(chlstrl$height,na.rm = TRUE), length.out = 11)
ggplot(chlstrl, mapping = aes(height))+
  geom_histogram(aes(y = stat(density)),
                 breaks = cortes, fill = "orange", color = "black") +
  geom_density(color = "red",size = 1.5)
```

```{r}
boxplot(chlstrl$height, col="orange")
```

```{r}
barplot(table(chlstrl$gender))
```



## Ejercicio 1.6 y 1.7
```{r}
library(dplyr)

chlstrl_bmi <- chlstrl %>% 
  mutate(height = height*0.0254, weight = weight*0.454) %>% 
  mutate(bmi = weight/(height^2))
head(chlstrl_bmi)
```



## Ejercicio 1.8
```{r}
chlstrl_ageGroup_bmi <- chlstrl_bmi %>% 
  mutate(ageGroup = ifelse(age %in% 10:40, "10_40", ifelse(age %in% 40:70,"40_70",ifelse(age %in% 70:100, "70_100","no"))))
head(chlstrl_ageGroup_bmi)

```


## Ejercicio 1.9
```{r}
chlstrl_ageGroup_bmi %>% 
  filter(gender == "female") %>% 
  group_by(ageGroup) %>% 
    summarise(bmi.media = mean(bmi,na.rm=T),
            chol.media = mean(chol,na.rm=T))
```

# Ejercicio 2

## Ejercicio 2.1

Crea una función de R llamada cambiosSigno que dado un vector x de números enteros no nulos, como
-12, -19, 9, -13, -14, -17, 8, -19, -14,
calcule cuántos cambios de signo ha habido. Es decir, cuántas veces el signo de un elemento es distinto
del signo del elemento previo. Por ejemplo, en el vector anterior hay 4 cambios de signo (en las
posiciones 3, 4, 7 y 8).

```{r}
cambiosSigno <- function(vector){
  counter = 0
  for (indice in 2:length(vector)) {
    if (sign(vector[indice]) != sign(vector[indice-1])) {
      counter = counter + 1
    }
  }
  return(counter)
}

cambiosSigno(c(-12, -19, 9, -13, -14, -17, 8, -19, -14))
```

## Ejercicio 2.2
```{r}
cambiosSignoPos <- function(vector){
  counter = c()
  for (indice in 2:length(vector)) {
    if (sign(vector[indice]) != sign(vector[indice-1])) {
      counter <- c(counter,indice)
    }
  }
  return(counter)
}

cambiosSignoPos(c(-12, -19, 9, -13, -14, -17, 8, -19, -14))
cambiosSignoPos(sample(-20:20,10))
```


# Ejercicio 3


## Ejercicio 3.6.1
```{r}
library(ggplot2)
library(gridExtra)

plot1 <- ggplot(data = mpg, mapping = aes(x = displ, y = hwy)) + 
  geom_point() + 
  geom_smooth(se = F, color="blue")

plot2 <- ggplot(data = mpg, mapping = aes(x = displ, y = hwy)) + 
  geom_point() + 
  geom_smooth(se = F, color="blue", mapping = aes(group=drv))

plot3 <- ggplot(data = mpg, mapping = aes(x = displ, y = hwy, color=drv)) + 
  geom_point() + 
  geom_smooth(se = F)

plot4 <- ggplot(data = mpg, mapping = aes(x = displ, y = hwy)) +
  geom_point(mapping = aes(colour = drv)) + 
  geom_smooth(se = F)

plot5 <- ggplot(data = mpg, mapping = aes(x = displ, y = hwy)) +
  geom_point(mapping = aes(color=drv)) + 
  geom_smooth(se = F, color="blue", mapping = aes(linetype = drv))

plot6 <- ggplot(data = mpg, mapping = aes(x = displ, y = hwy)) +
  geom_point(size = 4, color = "white") +
  geom_point(aes(colour = drv))

gridExtra::grid.arrange(plot1,plot2,plot3,plot4,plot5,plot6,nrow=3)

```

## Ejercicio 5.2.4

Find all flights that

1. Had an arrival delay of two or more hours
```{r}
library("nycflights13")
library("tidyverse")

filter(flights, arr_delay >= 120)
```


2. Flew to Houston (IAH or HOU)
```{r}
filter(flights, dest == "IAH" || dest == "HOU")
```


3. Were operated by United, American, or Delta
```{r}
filter(flights, carrier %in% c("AA", "DL", "UA"))
```


4. Departed in summer (July, August, and September)
```{r}
filter(flights, month %in% c(7:9))
```


5. Arrived more than two hours late, but didn’t leave late
```{r}
filter(flights, arr_delay > 120, dep_delay <= 0)
```


6. Were delayed by at least an hour, but made up over 30 minutes in flight
```{r}
filter(flights, dep_delay >= 60, air_time > 30)
```


7. Departed between midnight and 6am (inclusive)
```{r}
filter(flights, dep_time %in% c(0:659))
```

